Minutes et répertoires du notaire Pierre CHEVALIER, 11 avril 1509 - 19 avril 1519 (étude VIII)
Archives nationales
- Minutes de Pierre CHEVALIER, 11 avril 1509 - 19 avril 1519; MC/ET/VIII/11 - MC/ET/VIII/28
  - Minutes. 1517, 14 avril - 1518, 29 mars, 14 avril 1517 - 29 mars 1518; MC/ET/VIII/15
    - Fiacre CHARPENTIER, marchand drapier et bourgeois de Paris, dechargé de l'exercice de la tutelle de Catherine CHARPENTIER, qu'il n'exerçait pas en fait., 24 septembre 1517; MC/ET/VIII/15
      Charpentier, Fiacre; Charpentier, Catherine; négociant
    - Pierre de TOURSY, procureur du Châtelet, fiancé à Catherine CHARPENTIER, fille de feu Jean CHARPENTIER, Fiacre CHARPENTIER, se voyant ôter l'exercice de la tutelle de Catherine., 24 septembre 1517; MC/ET/VIII/15
      Toursy, Pierre de; Charpentier, Catherine; Charpentier, Jean; Charpentier, Fiacre; procureur de justice (Ancien Régime)
    - Déchéance de tutelle concernant Jeanne PICHOIRE, veuve Charpentier, épicier., 24 septembre 1517; MC/ET/VIII/15
      Pichoire, Jeanne; commerçant
    - Bail à rente par Jean GARNIER, marchand, demeurant à Paris, et sa soeur, veuve de Guillaume DIZIEUX, demeurant à Paris, à Jean GOUPIL, d'un carton de terre en friche à Clichy., 27 septembre 1517; MC/ET/VIII/15
      bail; Clichy (Hauts-de-Seine); Garnier, Jean; Dizieux, Guillaume; Goupil, Jean; commerçant
    - Bail à rente par Jean GARNIER, marchand, demeurant à Paris à Jean GOUPIL, d'un quartier et perche de vigne à Clichy., 27 septembre 1517; MC/ET/VIII/15
      bail; Clichy (Hauts-de-Seine); Goupil, Jean; Garnier, Jean; commerçant
    - Bail à rente d'un carton de terre en friche à Clichy par Jean GARNIER à Jean GOUPIL, l'aîné, laboureur demeurant aux faubourgs de Saint-Honoré., 27 septembre 1517; MC/ET/VIII/15
      bail; Clichy (Hauts-de-Seine); Saint-Honoré (faubourg); Goupil, Jean; Garnier, Jean; agriculteur
    - Bail à rente par Jean GARNYER marchand bourgeois de Paris, à Jean GOUPIL, l'ainé, d'un quartier et perche de vigne à Clichy., 27 septembre 1517; MC/ET/VIII/15
      bail; Clichy (Hauts-de-Seine); Garnyer, Jean; Goupil, Jean
    - Échange entre Nicolas d'Alençon, laboureur demeurant à Argenteuil, et Herdouin Le Mercier, laboureur aussi demeurant à Argenteuil., 28 septembre 1517; MC/ET/VIII/15
      échange; Argenteuil (Val-d'Oise); Lemercier, Herdouin; Alençon, Nicolas d'; agriculteur
    - Bail à titre d'échange de pièce de vigne par Hédouin LE MERCIER à Nicolas DALENÇON, laboureur demeurant à Argenteuil., 28 septembre 1517; MC/ET/VIII/15
    - Bail de vigne, à titre d'échange, concernant Hédouin LE MERCIER, laboureur demeurant à Argenteuil., 28 septembre 1517; MC/ET/VIII/15
      bail; Argenteuil (Val-d'Oise); Le Mercier, Hédouin; agriculteur
    - Constitution de rente par Jean Le Tavernier au profit de l'église Saint-Eustache., 29 septembre 1517; MC/ET/VIII/15
      constitution de rente; Saint-Eustache (église); Le Tavernier, Jean
    - Constitution de rente par Guillemette VITTART, concernant Jean LE JAYCO, ancien propriétaire d'une rente., 29 septembre 1517; MC/ET/VIII/15
      constitution de rente; Le Jayco, Jean; Vittart, Guillemette
    - Titre nouvel concernant Jean LE TAVERNIER, laboureur demeurant à Dugny., 29 septembre 1517; MC/ET/VIII/15
      titre nouvel; Dugny (Seine-Saint-Denis); Le Tavernier, Jean; agriculteur
    - Constitution de rente par Guillemette BILLART, veuve de Jehan NERISET, au profit de Martin MIGNON, bourgeois de Paris., 29 septembre 1517; MC/ET/VIII/15
      constitution de rente; Billart, Guillemette; Nériset, Jean; Mignon, Martin
    - Vente par Gilles TELLIER, laboureur à Saint-Cloud, à Noël REMON, marchand hôtelier, d'une maison sise à Saint-Cloud., 8 octobre 1517; MC/ET/VIII/15
      acte de vente; Saint-Cloud (Hauts-de-Seine); Rémon, Noël; Tellier, Gilles; agriculteur; hôtelier
    - Bail à titre d'échange par Noël REMON, à Gillot TELLIER, laboureur demeurant à Saint-Cloud, du 1/6 de ses droits sur une maison à Saint-Cloud., 8 octobre 1517; MC/ET/VIII/15
      bail; Saint-Cloud (Hauts-de-Seine); Tellier, Gillot; Rémon, Noël; agriculteur
    - Bail, à titre d'échange, d'une maison, cour et jardin à Saint-Cloud, rue de la Boucherie (enseigne du cheval rouge), par Gillot TELLIER, laboureur demeurant à Saint-Cloud, à Noël REMON., 8 octobre 1517; MC/ET/VIII/15
    - Vente par Valentin Duboys à l'église Saint-Eustache d'un quartier et demi et quatre perches de vigne sise à Clichy., 10 octobre 1517; MC/ET/VIII/15
      acte de vente; Clichy (Hauts-de-Seine); Duboys, Valentin
    - Vente de pièces de vigne à Clichy et chaillot, par Valentin DUBOIS aux marguilliers de l'oeuvre de fabrique de église Saint-Eustache., 10 octobre 1517; MC/ET/VIII/15
      acte de vente; Clichy (Hauts-de-Seine); Chaillot (hameau); Dubois, Valentin
    - Vente par Valentin DUBOYS, jardinier, à l'église Saint-Eustache, d'un quartier et demi et quatre perches de vigne sis à Clichy., 10 octobre 1517; MC/ET/VIII/15
      acte de vente; Saint-Eustache (église); Clichy (Hauts-de-Seine); Dubois, Valentin; jardinier
    - Vente de pièces de vignes aux marguilliers de Saint-Eustache, par Valenton DU BOIS, maraîcher et jardinier demeurant à Paris, à l'hôtel de Flandre, et sa femme Guillemette., 10 octobre 1517; MC/ET/VIII/15
      acte de vente; Flandre (hôtel de); Du Bois, Valenton; Du Bois, Guillemette; maraîcher; jardinier
    - Quittance concernant Guillaume NICOLLE, tailleur de pierres, bourgeois de Paris, pour lui et sa femme Jaquette Baillaiguy., 11 octobre 1517; MC/ET/VIII/15
      quittance; Nicolle, Guillaume; Baillaiguy, Jaquette; tailleur de pierre
    - Quittance à Regnault ANTHOULLET par Jean TURBILLON, tailleur de pierres, bourgeois de Paris, pour les enfants de sa jeune femme, Geneviève BAILLAIGNY., 11 octobre 1517; MC/ET/VIII/15
      quittance; Turbillon, Jean; Anthoullet, Renaud; Baillaigny, Geneviève; tailleur de pierre
    - Quittance à Regnault ANTHOULLET par Guillaume DELAISTRE, laboureur demeurant à Sartrouville, pour lui et sa femme Guillemette BAILLAIGUY., 11 octobre 1517; MC/ET/VIII/15
      quittance; Sartrouville (Yvelines); Delaistre, Guillaume; Anthoullet, Regnault; Baillaiguy, Guillemette; agriculteur
    - Quittance à Regnault ANTHOULLET par les héritiers de Jean BAILLAIGUY, en son vivant sergent à cheval, défunt époux d'Alizon LE FOURBEUX., 11 octobre 1517; MC/ET/VIII/15
      quittance; Baillaiguy, Jean; Anthoullet, Regnault; Le Fourbeux, Alizon; auxiliaire de justice
    - Quittance à Regnault ANTHOULLET, d'une somme de 60 l.t. par Jean et Pierre BAILLAIGUY, demeurant à Carrières Saint-Denis, laboureurs., 11 octobre 1517; MC/ET/VIII/15
      quittance; Carrières-sur-Seine (Yvelines); Baillaiguy, Jean; Baillaiguy,Pierre; Anthoullet, Regnault; agriculteur
    - Réception de procuration concernant maître Claude de L'ALOUETTE, pour plaider, de J VIART, G. MAINFROY, Ch. REBUT..., 12 octobre 1517; MC/ET/VIII/15
      procuration; Lalouette, Claude; Viart, J.; Mainfroy, G.; Rebut, Ch.
    - Procuration collective pour plaider concernant Philippot REBUT, laboureur demeurant à Antony, et autres., 12 octobre 1517; MC/ET/VIII/15
      procuration; Antony (Hauts-de-Seine); Rebut, Philippe; agriculteur
    - Procuration à maître Claude de L'ALOUETTE, pour plaider, par Jacquet VIART, pour sa femme., 12 octobre 1517; MC/ET/VIII/15
      procuration; Viart, Jacquet; L'Alouette, Claude de
    - Procuration concernant Guillaume MAINFROY, laboureur demeurant à Meudon., 12 octobre 1517; MC/ET/VIII/15
      procuration; Meudon (Hauts-de-Seine); Mainfroy, Guillaume; agriculteur
    - Bail à titre d'échange concernant Pierre PATREILLART, marchand teinturier de peaux, bourgeois de Paris., 14 octobre 1517; MC/ET/VIII/15
      bail; Patreillart, Pierre; teinturier blanchisseur
    - Vente de partie de maison concernant maître Simon REMY, prêtre, chapelain de la chapelle Notre-Dame à Saint-Séverin., 14 octobre 1517; MC/ET/VIII/15
      acte de vente; Saint-Séverin (église); Rémy, Simon; prêtre
    - Echange entre Pierre PATROILLART, marchand teinturier de peaux, et Jacques de BOURGES, maître épicier et apothicaire., 14 octobre 1517; MC/ET/VIII/15
      échange; Patroillart, Pierre; Bourges, Jacques de; teinturier blanchisseur; commerçant; pharmacien
    - Conventions matrimoniales concernant Jean de MONCY, fils de Pierre de MONCY., 16 octobre 1517; MC/ET/VIII/15
      convention; Moncy, Jean de; Moncy, Pierre de
    - Conventions matrimoniales concernant Guillemette CHOPPIN, fiancée de Jean de MONCY., 16 octobre 1517; MC/ET/VIII/15
      convention; Choppin, Guillemette; Moncy, Jean de
    - Constitution de rente mentionnant des lettres du 17 mai 1499 concernant Claude de Troyes, notaire au Châtelet., 17 octobre 1517; MC/ET/VIII/15
      constitution de rente; Troyes, Claude de; notaire
    - Promesse par Louise LEBRUN de donner Claude BAUDOUIN, fille de Pierre et Charlotte BAUDOUIN, nièce de Louise LEBRUN, en mariage à E. JOYAU, et réciprocité, avec une dot de 50 l.t. etc..., 17 octobre 1517; MC/ET/VIII/15
      promesse; Baudouin, Claude; Baudouin, Pierre; Baudouin, Charlotte; Lebrun, Louise; Joyau, E.
    - Constitution de rente mentionnant des lettres du 17 mai 1499 concernant Henri Delarche, notaire au Châtelet., 17 octobre 1517; MC/ET/VIII/15
      constitution de rente; Delarche, Henri; notaire
    - Succession, évaluation et partage de l'héritage de Simon MICHEL, entre 4 neveux et nièces, dont Guillemette MICHEL, épouse de Jacques des COULOMBIERS, marchand bourgeois de Paris., 20 octobre 1517; MC/ET/VIII/15
      partage; Coulombiers, Jacques des; Michel, Simon; Michel, Guillemette
    - Succession et partage concernant Louise MICHEL, femme de Nicolas de MEAUX., 20 octobre 1517; MC/ET/VIII/15
      partage; Michel, Louise; Meaux, Nicolas de
    - Succession et partage concernant Guillemette MICHEL, femme de Jacques DES COULOMBIERS., 20 octobre 1517; MC/ET/VIII/15
      partage; Michel, Guillemette; Des Coulombiers, Jacques
    - Succession et partage concernant Nicolas de MEAUX, marchand sellier, bourgeois de Paris (et Louise MICHEL, femme dudit Nicolas de MEAUX)., 20 octobre 1517; MC/ET/VIII/15
      partage; Meaux, Nicolas de; Michel, Louise; sellier
    - Constitution de rente par Benoiste LELONG, épouse de Nicolas de BAUBIGNY, au profit du couvent de Notre-Dame de Livry., 21 octobre 1517; MC/ET/VIII/15
      constitution de rente; Livry-Gargan (Seine-Saint-Denis, abbaye de); Baubigny, Nicolas de; Lelong, Benoîte
    - Abandon de succession à Guillaume GUYON, le jeune, par Jehan GUYON., 22 octobre 1517; MC/ET/VIII/15
      renonciation; Guyon, Guillaume; Guyon, Jean
    - Contrat de mariage entre Marguerite AURY, fille de Jehan AURY, marchand bourgeois de Paris, et Jehan DORLEANS, marchand bonnetier demeurant à Paris., 23 octobre 1517; MC/ET/VIII/15
      contrat de mariage; Aury, Jean; Aury, Marguerite; Dorléans, Jean; fabricant d'accessoires vestimentaires
    - Contrat de mariage entre Marguerite AURY et Jehan DORLEANS, marchand bonnetier demeurant à Paris, concernant Jehan AURY, bourgeois de Paris., 23 octobre 1517; MC/ET/VIII/15
      contrat de mariage; Dorléans, Jean; Aury, Marguerite; Aury, Jean; fabricant d'accessoires vestimentaires
    - Conventiions pour le mariage par lesquelles Jean AURY, outre 300 l.t. et 150 écus d'or au soleil, déjà données à Jean DORLEANS, promet en dot à sa fille, Marguerite AURY, des vêtements et 12 l.t, et à Jean DORLEANS, un douaire coutumier de 100 l.t., 23 octobre 1517; MC/ET/VIII/15
      contrat de mariage; Aury, Marguerite; Aury, Jean; Dorléans, Jean
    - Bail à rente d'un pré au terroir d'Ecouen, vigne au terroir de Villiers par Jean CAUDEBEC, laboureur demeurant à Stains, et sa femme, Gillette, à Pierre PORCHER (rente de 20 s.p.)., 24 octobre 1517; MC/ET/VIII/15
      bail; Ecouen (Val-d'Oise); Villiers-le-Bel (Val-d'Oise); Stains (Seine-Saint-Denis); Caudebec, Jean; Caudebec, Gillette; Porcher, Pierre; agriculteur
    - Constitution d'une rente de 4 s.p. sur maisons et dépend à La Houssaie, Champroze, forêt de Crécy etc..., concernant Jean SIMON, capitaine de la Houssaie., 24 octobre 1517; MC/ET/VIII/15
      constitution de rente; Crécy-la-Chapelle (Seine-et-Marne); La Houssaye-en-Brie (Seine-et-Marne); Les Chapelles-Bourbon (Seine-et-Marne); Simon, Jean
    - Bail à rente à Pierre PORCHER, laboureur demeurant à Villiers, d'une pièce de terre, concernant Jehan CAUDEBEC, laboureur demeurant à Stains., 24 octobre 1517; MC/ET/VIII/15
      bail; Villiers-le-Bel (Val-d'Oise); Stains (Seine-Saint-Denis); Caudebec, Jean; Porcher, Pierre; agriculteur
    - Confirmation de vente concernant Jehan CAUDEBECQ, laboureur demeurant à Stains., 25 octobre 1517; MC/ET/VIII/15
      ratification; Stains (Seine-Saint-Denis); Caudebec, Jean; agriculteur
    - Vente par Nicolas MIGNON, tonnelier à Saint-Denis, à Pierre LOSTE, marchand boucher, demeurant à Saint-Denis, d'une pièce de terre., 25 octobre 1517; MC/ET/VIII/15
      acte de vente; Saint-Denis (Seine-Saint-Denis); Mignon, Nicolas; Loste, Pierre; tonnelier; boucher
    - Vente par Jean GOURNAY, marchand tuilier, et Jean THIBAULT, maître cordonnier, demeurant à Dammartin, d'une maison à Robert CABOCHE, maître maçon., 26 octobre 1517; MC/ET/VIII/15
      acte de vente; Dammartin-en-Goële (Seine-et-Marne); Gournay, Jean; Thibault, Jean; Caboche, Robert; couvreur; cordonnier; maçon
    - Vente par Isabelle MARE, veuve de Jean ESCHARD, à Pierre BOUDET d'une petite cour., 26 octobre 1517; MC/ET/VIII/15
      acte de vente; Mare, Isabelle; Eschard, Jean; Boudet, Pierre
    - Titre de propriété concernant Pierre Duval., 28 octobre 1517; MC/ET/VIII/15
      titre de propriété; Duval, Pierre
    - Titre de propriété en forme de mémoire de plusieurs biens immobiliers appartenant à Nicolas JANVIER, et sa femme., 28 octobre 1517; MC/ET/VIII/15
      titre de propriété; Janvier, Nicolas
    - Titre de propriété en forme de mémoire de biens, appartenant à Nicolas JANVIER, concernant Gilles LE COULOMBIER., 28 octobre 1517; MC/ET/VIII/15
      titre de propriété; Le Coulombier, Gilles; Janvier, Nicolas
    - Vente par Nicolas MIGNON, tonnelier, demeurant à Saint-Denis, à Pierre LOSTE, marchand boucher, d'une pièce de terre., 28 octobre 1517; MC/ET/VIII/15
      acte de vente; Saint-Denis (Seine-Saint-Denis); Loste, Pierre; Mignon, Nicolas; tonnelier; boucher
    - Bail par Jean CAUDEBEC, laboureur demeurant à Stains, selon le désir de son père, d'une terre au terroir de Stains, au lieu dit Le Sablon, à Jacquette CAUDEBEC, pour son mariage., 28 octobre 1517; MC/ET/VIII/15
      bail; Stains (Seine-Saint-Denis); Caudebec, Jean; Caudebec, Jacquette; agriculteur
    - Titre de propriété concernant Jean AMMONT., 28 octobre 1517; MC/ET/VIII/15
      titre de propriété; Ammont, Jean
    - Jacques CAUDEBEC, exécuteur du testament de Catherine DELADEHORS., 30 octobre 1517; MC/ET/VIII/15
      testament; Caudebec, Jacques; Deladehors, Catherine
    - Exécution du testament de Catherine DELADEHORS concernant Germain THILLEU, examinateur au Châtelet., 30 octobre 1517; MC/ET/VIII/15
      testament; Thilleu, Germain; Deladehors, Catherine; commissaire au Châtelet (Ancien Régime)
    - Charles de RAUVILLE, notaire, exécuteur testamentaire., 30 octobre 1517; MC/ET/VIII/15
      Rauville, Charles de; notaire
    - Transfert de rente par Louis TULEU, maçon, à Pierre BRUNYAN, charcutier à Paris., 30 octobre 1517; MC/ET/VIII/15
      transport de droits; Tuleu, Louis; Brunyan, Pierre; maçon; charcutier
    - Exécution du testament de Catherine DE LA DEHORS, par Thibaut de TRACY, époux de ladite dame., 30 octobre 1517; MC/ET/VIII/15
      testament; Tracy, Thibaut de; De la Dehors, Catherine
    - Exécution du testament de Catherine DELADEHORS, concernant Ysabeau DELADEHORS, décédée avant octobre 1517, veuve de Pierre BOYANAL., 30 octobre 1517; MC/ET/VIII/15
      testament; Deladehors, Isabeau; Deladehors, Catherine; Boyanal, Pierre
    - Exécution du testament de Catherine DELADEHORS, décédée avant octobre 1517, veuve de Thibaut de TRACY., 30 octobre 1517; MC/ET/VIII/15
      testament; Deladehors, Catherine; Tracy, Thibaut de
    - Accord testamentaire concernant Jeanne PARENT, veuve de Jacques PALNAN., 30 octobre 1517; MC/ET/VIII/15
      accord; testament; Parent, Jeanne; Palluau, Jacques
    - Exécution testamentaire concernant Jeanne PARENT, veuve de Jacques PALLUAN., 30 octobre 1517; MC/ET/VIII/15
      testament; Parent, Jeanne; Palluau, Jacques
    - Exécution testamentaire concernant Jacques PAUVAU (décédé avant 1517)., 30 octobre 1517; MC/ET/VIII/15
      testament; Pauvau, Jacques
    - Vente de rente concernant Guillaume Prieur, marchand chaussetier, bourgeois de Paris., 3 novembre 1517; MC/ET/VIII/15
      acte de vente; Prieur, Guillaume; commerçant
    - Transport de rente par Françoise LYART, laboureur demeurant à Rueil, à Guillaume PRIEUR, marchand de chaussures., 3 novembre 1517; MC/ET/VIII/15
      transport de droits; Rueil-Malmaison (Hauts-de-Seine); Prieur, Guillaume; Liart, Françoise; agriculteur; fabricant d'accessoires vestimentaires
    - Vente de rente concernant François LYART, laboureur à Rueil., 3 novembre 1517; MC/ET/VIII/15
      acte de vente; Rueil-Malmaison (Hauts-de-Seine); Lyart, François; agriculteur
    - Vente de rente concernant François LYART, laboureur à Rueil., 3 novembre 1517; MC/ET/VIII/15
    - Vente par Pierre LESUEUR, l'aîné, laboureur demeurant à Pierrefitte, à Robert LESUEUR, d'un terceau de vigne sis à Pierrefitte, près 'la croix des Mureaulx'., 4 novembre 1517; MC/ET/VIII/15
      acte de vente; Pierrefitte-sur-Seine (Seine-Saint-Denis); Lesueur, Robert; Le Sueur, Pierre; agriculteur
    - Accord sur des droits de succession entre les tuteurs des enfants de Jean JOHANNES et les tuteurs de Joachim GUERARD., 6 novembre 1517; MC/ET/VIII/15
      accord; Guérard, Joachim; Johannes, Jean
    - Accord sur les droits de succession entre les tuteurs des enfants de Jean JOHANNES, et les tuteurs de Joachim GUERARD., 6 novembre 1517; MC/ET/VIII/15
      accord; Johannes, Jean; Guérard, Joachim
    - Transfert de rente par Simon Gallet, marchand de volailles et laboureur, à Pierre Chevalier, notaire au Châtelet., 7 novembre 1517; MC/ET/VIII/15
      transport de droits; Chevalier, Pierre; Gallet, Simon; notaire; commerçant; agriculteur
    - Addition de comptes concernant les tuteurs de Joachim GUERARD., 9 novembre 1517; MC/ET/VIII/15
      Guérard, Joachim
    - Acte concernant la confrérie Saint-Pierre-Saint-Paul fondée par Jean La Vertus, marchand boucher, demeurant à Poissy, en l'église du Sépulchre., 11 novembre 1517; MC/ET/VIII/15
      La Vertus, Jean; boucher
    - Bail à loyer par les marguilliers de l'église Saint-Eustache, à Nicolas DIDIER, marchand boucher, et Germain FORTIN, sergent à verge au Châtelet, d'une maison sise rue de la Place-aux-Veaux., 11 novembre 1517; MC/ET/VIII/15
      bail; Vieille-Place-aux-Veaux (rue de la); Didier, Nicolas; Fortin, Germain; boucher; auxiliaire de justice
    - Bail à loyer par les marguilliers de Saint-Eustache, à Germain FORTIN, sergent à verge au Châtelet, et Nicolas DIDIER, marchand boucher, d'une maison, sise rue de la place aux Veaulx., 11 novembre 1517; MC/ET/VIII/15
      bail; Saint-Eustache (église); Veaux (place aux); Fortin, Germain; Didier, Nicolas; auxiliaire de justice; boucher
    - Transfert de rente par Jean LA VERTUS, marchand boucher à Poissy, à la confrérie Saint-Pierre-Saint-Paul, fondée en l'église du Saint-Sépulcre., 11 novembre 1517; MC/ET/VIII/15
      transport de droits; Poissy (Yvelines); La Vertus, Jean; boucher
    - Acquisition de rente concernant Guillaume Pommerin, marchand bourgeois de Paris., 12 novembre 1517; MC/ET/VIII/15
      acte de vente; Pommerin, Guillaume; commerçant
    - Acquisition par Guillaume POMMERIN, marchand bourgeois de Paris, de Nicolas LANGLOIS, l'ainé, marchand changeur, bourgeois de Paris, de 25 l.t. de rente., 12 novembre 1517; MC/ET/VIII/15
      acte de vente; Langlois, Nicolas; Pommerin, Guillaume; agent de change
    - Vente par Jehan de LABARRE à Pierre de HOTRUS, de 8 livres p. de rente., 13 novembre 1517; MC/ET/VIII/15
      acte de vente; Hotrus, Pierre de; Labarre, Jean de
    - Vente par Jehan de LABARRE, à Pierre de HOTRUS, de 8 livres parisis., 13 novembre 1517; MC/ET/VIII/15
      acte de vente; Labarre, Jean de; Hotrus, Pierre de
    - Quittance concernant Pierre de MONCY., 15 novembre 1517; MC/ET/VIII/15
      quittance; Moncy, Pierre de
    - Titre nouvel par Jehan CHAMPION, laboureur demeurant à Paris, envers Jehan HEBERT, marchand drapier demeurant à Paris., 20 novembre 1517; MC/ET/VIII/15
      titre nouvel; Champion, Jean; Hébert, Jean; agriculteur; négociant
    - Donation par Marie LE PELLETIER., 20 novembre 1517; MC/ET/VIII/15
      donation; Le Pelletier, Marie
    - Titre nouvel par Jehan CHAMPION, laboureur à Paris, envers Jehan HEBERT, marchand drapier, bourgeois de Paris., 20 novembre 1517; MC/ET/VIII/15
      titre nouvel; Hébert, Jean; Champion, Jean; agriculteur; négociant
    - Donation par Laurence GOSSE, veuve de Guillaume LE PELLETIER, marchand boucher demeurant à Montmorency, à Henri LE PELLETIER,, d'un quartier de terre sis à Montmorency., 20 novembre 1517; MC/ET/VIII/15
      donation; Montmorency (Val-d'Oise); Gosse, Laurence; Le Pelletier, Guillaume; Le Pelletier, Henri; boucher
    - Vente concernant Loys Poireau, maçon et tailleur de pierre., 21 novembre 1517; MC/ET/VIII/15
      acte de vente; Poireau, Loys; maçon; tailleur de pierre
    - Vente à Louis POIREAU par Pierre de SAUMUR, laboureur demeurant à Dellray, paroisse de Domvilles., 21 novembre 1517; MC/ET/VIII/15
      acte de vente; Saumur, Pierre de; Poireau, Louis; agriculteur
    - Vente par Clément CHAISTENAY à Jean THIERRET, marchand drapier, bourgeois de Paris, de 32 livres parisis de rente., 21 novembre 1517; MC/ET/VIII/15
      acte de vente; Thierret, Jean; Chaistenay, Clément; négociant
    - Vente par Clément CHAISTENAY, à Jehan THIERRET, de 32 sous parisis de rente., 21 novembre 1517; MC/ET/VIII/15
      acte de vente; Chaistenay, Clément; Thierret, Jean
    - Bail à rente concernant Jacques NOBLET, marchand de chandelles de suif., 21 novembre 1517; MC/ET/VIII/15
      bail; Noblet, Jacques; cirier
    - Accord concernant Jean le Prévost, sieur d'Eaubonne., 22 novembre 1517; MC/ET/VIII/15
      accord; Prévost, Jean le
    - Accord entre Pierre PREVOST, curé de Dampierre et Georges de LA GOUTE., 22 novembre 1517; MC/ET/VIII/15
      accord; La Goute, Georges de; Prévost, Pierre; curé
    - Accord concernant Pierre Prévost, curé de Dampierre, seigneur d'Eaubonne., 22 novembre 1517; MC/ET/VIII/15
      accord; Prévost, Pierre (seigneur d'Eaubonne); curé
    - Echange entre Antoine Desonne et François Gobelin, marchand teinturier, demeurant à Saint-Marcel-les-Paris., 23 novembre 1517; MC/ET/VIII/15
      échange; Saint-Marcel (faubourg); Gobelin, François; Desonne, Antoine; commerçant; teinturier blanchisseur
    - Echange entre Antoine DESONNE, et François GOBELIN, marchand teinturier, demeurant à Saint-Marcel-lès-Paris., 23 novembre 1517; MC/ET/VIII/15
      échange; Saint-Marcel (faubourg); Desonne, Antoine; Gobelin, François; teinturier blanchisseur
    - Echange entre Antoine DESONNE, et François GOBELIN., 23 novembre 1517; MC/ET/VIII/15
      échange; Desonne, Antoine; Gobelin, François
    - Accord concernant Pierre LE MARCHAND, marchand apothicaire, bourgeois de Paris, demeurant à Paris, rue Saint-Denis, à l'enseigne du Coq., 24 novembre 1517; MC/ET/VIII/15
      accord; Saint-Denis (rue); Coq (enseigne du); Le Marchand, Pierre; pharmacien
    - Vente de rente concernant Jean PALLUAU., 25 novembre 1517; MC/ET/VIII/15
    - Vente par Alizon TIXIER, et Jean FLEURYT, à Jean PALNAN, de 20 sous de rente par an., 25 novembre 1517; MC/ET/VIII/15
      acte de vente; Tixier, Alizon; Fleurit, Jean; Palnan, Jean